# 收到政府补助确认时点

提问人：小狐狸丫丫 时间：2016-08-28 06:29:13
陈老师，收到跟研发项目有关的政府补助（高新技术企业，收到政府补助的研发项目有多个），从收到的时点来看是用来弥补以后研发期间发生的相关费用支出，收到时应该递延，在相关费用发生期间确认损益，现在企业说是在这些研发项目验收时一笔确认营业外收入，不知道其他公司实际是怎么操作的？？？还望老师帮忙解答一下，谢谢！！！@chenyiwei

回答人：chenyiwei
一般情况下，如果在取得补助款时，对研发项目的最终成功，以及已收到的补贴款无需返还有足够信心，则可以在后续研发过程中随着研发支出的逐步发生和计入损益，相应逐步结转补贴款到营业外收入。你说的在通过验收时一次性计入营业外收入是较为稳健的做法，适用于在研发过程中对上述两点仍存在较大不确定性的场合。